臺灣臺中地方法院刑事附帶民事訴訟判決　96年度附民字第522號
原　　　告　閣傑不動產經紀業有限公司
法定代理人　甲○○
被　　　告　乙○○
上列被告因業務侵占案件（九十六年度易字第三三四九號），經
原告提起附帶民事訴訟，請求損害賠償，本院判決如下︰
    主    文
原告之訴駁回。
    事　　實
一、原告聲明求為判決：被告乙○○應給付原告閣傑不動產經紀
    業有限公司新臺幣二十一萬六千元，並自起訴狀繕本送達之
    翌日起至清償日止，按年利率百分之五計算之利息。其陳述
    略以：被告乙○○與王芳進（原名王建平）向有金錢往來，
    雙方對於王芳進前積欠乙○○之債務是否已完全清償乙事有
    所爭執。緣王芳進所經營之漢騰開發有限公司（嗣更名為閤
    桀不動產經紀業有限公司，以下分別簡稱為漢騰公司、閤桀
    公司）於民國九十五年九月間，受託仲介買賣臺中市○區○
    ○○段一四九之四六地號、一四九之四七地號及一四九之二
    六七地號等三筆土地，並委請被告乙○○擔任土地代書，處
    理買賣雙方土地過戶等事宜，詎料被告乙○○竟利用其擔任
    土地代書之業務上機會，於收受買方林昇昌、賣方蓋國建、
    王寶玉、陳沛錚、賴麗貞及徐明弘等人之仲介服務費共計新
    臺幣（下同）四十三萬一千元後，僅將其中二十一萬五千元
    仲介服務費給付仲介業務員曾博，餘款二十一萬六千元，連
    同其代書費等款項共三十六萬四千元，則私自於九十五年十
    二月二十九日存入其以全懋開發有限公司名義，設在兆豐國
    際商業銀行臺中分行之帳號00000000000號之帳
    戶內，拒不交還漢騰公司。本案犯罪事實業經臺灣臺中地方
    法院檢察署檢察官以九十六年度偵字第一一九六一號起訴，
    爰依刑事訴訟法第四百八十七條第一項及民法侵權行為之法
    律關係提起附帶民事訴訟。
二、被告乙○○未為任何聲明或陳述，亦未提出任何書狀。
    理    由
一、按刑事訴訟諭知無罪之判決者，應以判決駁回原告之附帶民
    事訴訟，刑事訴訟法第五百零三條第一項前段定有明文。
二、本件被告乙○○被訴業務侵占一案，業經本院以九十六年度
    易字第三三四九號刑事判決諭知無罪在案，根據首揭說明，
    本件原告之訴，自應予以駁回。
三、據上論斷，應依刑事訴訟法第五百零三條第一項前段，判決
    如主文。
中　　華　　民　　國　　96　　年　　12　　月　　12　　日
                  刑事第十一庭  審判長法　官　王世華
                                      法　官　丁智慧
                                      法　官　林慶郎
以上正本證明與原本無異
如不服本判決，應於收受本判決後十日內向本院提出上訴書狀，
其未敘述上訴理由者，並得於提起上訴後十日內向本院補提理由
書狀（均須按他造當事人之人數附繕本）
                                      書記官　巫偉凱
中　　華　　民　　國　　96　　年　　12　　月　　12　　日
